【裁判字號】    98,台上,2887
【裁判日期】    980527
【裁判案由】    強盜
【裁判全文】
最高法院刑事判決            九十八年度台上字第二八八七號
上  訴  人  甲○○
            乙○○
共      同
選任辯護人  江信賢律師
            蔡麗珠律師
            蘇若龍律師
上列上訴人等因強盜案件，不服台灣高等法院台南分院中華民國
九十五年十月二十五日第二審判決（九十五年度上訴字第七二五
號，起訴案號：台灣台南地方法院檢察署九十四年度營偵字第二
四九、二七九號），提起上訴，本院判決如下：
    主  文
上訴駁回。
    理  由
按刑事訴訟法第三百七十七條規定，上訴於第三審法院，非以判
決違背法令為理由，不得為之。是提起第三審上訴，應以原判決
違背法令為理由，係屬法定要件。如果上訴理由書狀並未依據卷
內訴訟資料，具體指摘原判決不適用何種法則或如何適用不當，
或所指摘原判決違法情事，顯與法律規定得為第三審上訴理由之
違法情形，不相適合時，均應認其上訴為不合法律上之程式，予
以駁回。本件原審經審理結果，認為上訴人甲○○、乙○○二人
加重強盜犯行明確，因而維持第一審均論處上訴人二人意圖為自
己不法所有，結夥三人以上，以強暴、脅迫至使不能抗拒，而使
他人交付其物罪刑（乙○○為累犯）之判決，駁回上訴人二人之
第二審上訴，已詳敘調查、取捨證據之結果及憑以認定犯罪事實
之心證理由。並就上訴人二人否認犯行之供詞及其等所辯各語認
非可採，予以論述。從形式上觀察，原判決並無足以影響判決結
果之違法情形存在。又第三審為法律審，應依第二審判決所確認
之事實為基礎，據以判斷第二審判決是否違背法令。上訴人二人
共同上訴意旨略以：(一)、證人許世明、張敦欽、楊秋榮之警詢筆
錄，均係被告以外之人於審判外之陳述，原判決未為任何調查，
即認為該三人之警詢筆錄有證據能力，自有適用法則不當之違法
。(二)、甲○○曾向原審聲請傳訊綽號「小敏」者，以證明丙○○
被傷害之經過及其於何時交付現金新台幣（下同）一萬三千三百
元等情，原審未加調查，顯有應於審判期日調查之證據而未予調
查之違法云云。惟查：(一)、原判決業於理由內敘明證人許世明、
張敦欽、楊秋榮分別經第一審傳拘無著，且楊、張二人經法院通
緝中，許世明則行方不明，有警察局函文在卷可稽，足徵許世明
等三人均已行方不明無法傳喚，且無證據足證其等三人於警詢時
之陳述係遭警不當之誘導或違背彼等自由意志而為，許世明、楊
秋榮均於案發時在場親見，張敦欽則因丙○○通知後，至眾達機
車行將其帶回就醫，彼等三人之陳述均係證明犯罪事實之存否所
必要，依刑事訴訟法第一百五十九條之三第三款規定，許世明等
三人於警詢時之陳述，均得作為證據。所為上揭論斷，並無違法
可言，自不容上訴人等任意指為違法。(二)、當事人、代理人、辯
護人或輔佐人聲請調查證據，應以書狀分別具體記載聲請調查之
證據及其與待證事實之關係，且調查證據聲請書狀，應按他造人
數提出繕本，刑事訴訟法第一百六十三條之一第一項第一款、第
二項分別定有明文。甲○○之原審選任辯護人雖於民國九十五年
十月十一日原審審判期日，以言詞聲請傳喚綽號「小敏」之人欲
證明丙○○被傷害之經過及其係於何時交付一萬三千三百元等情
，然其言詞聲請調查證據，並無上開法條第三項所定不能提出書
狀而有正當理由或情況急迫而得以言詞聲請之情事，難認已依法
提出調查證據之聲請，且原審亦認為事實已臻明確，無再傳喚調
查之必要。是上訴人二人上訴意旨(二)執以指摘原審有應於審判期
日調查之證據而未予調查云云，自難謂係依卷內訴訟資料，而為
具體之指摘，亦非上訴第三審之適法理由。依上揭說明，上訴人
二人之上訴均不合法律上之程式，俱應予駁回。
據上論結，應依刑事訴訟法第三百九十五條前段，判決如主文。
中    華    民    國  九十八  年    五    月  二十七  日
                      最高法院刑事第四庭
                          審判長法官  張  淳  淙
                                法官  劉  介  民
                                法官  蔡  彩  貞
                                法官  林  俊  益
                                法官  李  錦  樑
      本件正本證明與原本無異
                                      書  記  官
中    華    民    國  九十八  年    六    月    三    日
                                                      K


司法院資訊處製作；財團法人民間司法改革基金會備份。
